臺灣高雄地方法院刑事判決　　　　　　100年度簡上字第248號
上　訴　人
即　被　告　董轟輝
上列上訴人因毒品危害防制條例案件，不服本院高雄簡易庭民國
100 年3 月23日100 年度簡字第695 號刑事簡易判決（聲請簡易
判決處刑案號：100 年度毒偵字第142 號），提起上訴，本院判
決如下：
    主  文
上訴駁回。
    事  實
一、董轟輝前因施用毒品案件，經本院裁定送觀察、勒戒、強制
    戒治，於民國98年2 月11日執行完畢釋放，並由臺灣高雄地
    方法院檢察署檢察官以98年度戒毒偵字第70號為不起訴處分
    ，又因偽造文書案件，經臺灣高等法院高雄分院以98年度上
    訴字第379 號判處有期徒刑6 月確定；復因施用毒品案件，
    分別經本院以98年度審簡字第3563號、98年度審簡字第5221
    號各判處有期徒刑5 月、5 月，嗣裁定應執行有期徒刑8 月
    確定後，上開各罪接續執行，甫於99年8 月11日縮刑期滿執
    行完畢。詎猶不思悔改，基於施用第二級毒品甲基安非他命
    之犯意，於99年10月7 日14時許為警採尿時起，回溯96小時
    內某時許（不含在警局期間）在不詳處所，施用第二級毒品
    甲基安非他命1 次。嗣於99年10月7 日11時40分許，警方持
    臺灣高雄地方法院檢察署檢察官核發之強制到場強制採驗尿
    液許可書，至高雄市左營區○○○路741 號，將董轟輝強制
    到案，經採其尿液送驗結果，呈甲基安非他命陽性反應，而
    悉上情。
二、案經高雄市政府警察局左營分局移送臺灣高雄地方法院檢察
    署檢察官偵查起訴。
    理  由
壹、程序部分：
一、按被告於第二審經合法傳喚，無正當之理由不到庭者，得不
    待其陳述，逕行判決，刑事訴訟法第371 條定有明文。又對
    於簡易判決處刑不服而上訴者，得準用上開規定，此觀諸刑
    事訴訟法第455 條之1 第3 項之規定自明。本案100 年6 月
    30日審理期日傳票，已於同年5 月30日寄存送達於被告之住
    所，有本院送達證書1 份可稽（見本院簡上卷第31頁），是
    本案被告經本院合法傳喚後，無正當理由未到庭，本院爰不
    待其陳述，逕行判決，合先敘明。
二、次按被告以外之人於審判外之言詞或書面陳述，除法律有規
    定者外，不得作為證據；被告以外之人於審判外之陳述，雖
    不符前4 條之規定，而經當事人於審判程序同意作為證據，
    法院審酌該言詞陳述或書面陳述作成時之情況，認為適當者
    ，亦得為證據；當事人、代理人或辯護人於法院調查證據時
    ，知有第159 條第1 項不得為證據之情形，而未於言詞辯論
    終結前聲明異議者，視為有前項之同意。刑事訴訟法第159
    條第1 項、第159 條之5 就此分別定有明文。本案所引用之
    供述及非供述證據，業經本院依法踐行調查證據程序，公訴
    人、被告均未爭執各該證據之證據能力，且迄本院言詞辯論
    終結前未就上開證據之證據能力聲明異議，又查無依法應排
    除其證據能力之情形，是後述所引用證據之證據能力均無疑
    義，依法自有證據能力，均得作為本案證據，先予敘明。
貳、實體部分
一、被告上訴意旨略以：原審量刑過重云云。
二、經查：
  (一)被告於99年10月7 日14時許經警採集之尿液，經高雄市立凱
    旋醫院以酵素免疫法（EIA ）為初步篩檢，再以氣相層析質
    譜法為確認鑑定之結果，係呈施用第二級毒品甲基安非他命
    後所會產生之甲基安非他命陽性反應等情，有臺灣高雄地方
    法院檢察署檢察官強制到場（強制採驗尿液）許可書、列管
    毒品人口尿液檢體採集送驗紀錄表、高雄市立凱旋醫院出具
    之濫用藥物檢驗報告（見警卷第11頁至第13頁）可稽。而其
    中所謂「氣相層析質譜儀」包括「氣相層析儀」及「質譜儀
    」二部分，在「氣相層析儀」部分，其方法為將物質氣化後
    ，再經分析管分離，由於各種物質之沸點及對管柱之吸附力
    不同，在經過檢測器測定後，表現出不同的滯留時間，利用
    滯留時間來判定是何種物質；而「質譜儀」部分為檢測器，
    能將物質撞擊成碎片，記錄其質譜圖，因每個化合物之鍵結
    能力不同，故不同之物質會有其特定之質譜圖，因此在物質
    之判斷上有若指紋鑑定，故理論上如果扣除人為因素（例如
    檢體之間的污染）不與列計者，氣相層析質譜儀之精確度接
    近百分之百，幾乎不會有偽陽性反應產生，此經行政院衛生
    署管制藥品管理局92年6 月20日管檢字第0920004713號函釋
    在案，本件被告所採集之尿液，除以酵素免疫法為檢驗外，
    並以氣相層析質譜法為確認檢驗，業如上述，揆諸上開說明
    ，其精確度接近百分之百，是被告於99年10月7 日14時許接
    受採尿時起回溯96小時內之某時點，有施用第二級毒品甲基
    安非他命之事實，堪以認定。
  (二)又被告前因施用毒品案件，經本院裁定送觀察、勒戒、強制
    戒治後，於98年2 月11日執行完畢釋放等情，有臺灣高等法
    院被告前案紀錄表在卷可查。其於前案觀察、勒戒執行完畢
    釋放後5 年內，再犯本件施用毒品之犯行等情，足以認定。
  (三)綜上所述，本件事證明確，被告犯行洵堪認定，應依法論科
    。
三、核被告所為，係犯毒品危害防制條例第10條第2 項之施用第
    二級毒品罪。其施用第二級毒品前持有該毒品之低度行為，
    應為其施用之高度行為所吸收，不另論罪。又被告有如事實
    欄所述之前科，有台灣高等法院被告前案紀錄表在卷可查，
    是其前受有期徒刑執行完畢後，5 年內故意再犯本件法定刑
    為有期徒刑以上刑之罪，為累犯，應依刑法第47條第1 項規
    定加重其刑。原審以被告罪證明確，認被告所為，係犯毒品
    危害防制條例第10條第2 項之施用第二級毒品罪，因而適用
    毒品危害防制條例第10條第2 項，刑法第11條前段、第47條
    第1 項、第41條第1 項前段之規定，並審酌被告前因施用毒
    品案件經觀察、勒戒、強制戒治及法院追訴處罰程序後，猶
    未思積極戒毒，竟再犯本件施用第二級毒品犯行，實應非難
    ，惟念其施用毒品乃自戕行為，對社會造成之危害尚非直接
    甚鉅，而其曾有多次施用毒品之刑事前科，此品行資料有臺
    灣高等法院被告前案紀錄表一份可查，而其生活狀況為勉持
    、智識程度為國中畢業等一切情狀，量處有期徒刑6 月，並
    諭知以新臺幣1000元折算1 日為易科罰金之折算標準，其認
    事用法並無違誤，量刑亦屬妥適，被告上訴意旨認原審量刑
    過重，指摘原判決不當，為無理由，應予駁回。
據上論斷，應依刑事訴訟法第455 條之1 第1 項、第3 項、第36
8 條、第371條，判決如主文。
本案經檢察官陳建州到庭執行職務。
中    華    民    國   100    年    7     月    7     日
                  刑事第二庭    審判長法  官  李政庭
                                      法  官  陳航代
                                      法  官  施盈志
以上正本證明與原本無異。
不得上訴。
中    華    民    國   100    年    7     月    7     日
                                      書記官  吳和卿
附錄本判決論罪之法條：
毒品危害防制條例第10條第2項
施用第二級毒品者，處 3 年以下有期徒刑